臺灣彰化地方法院刑事判決
111年度簡上字第22號
上  訴  人  臺灣彰化地方檢察署檢察官  
被      告  黃文貴


            林綉琴


上列上訴人因被告等毀損債權案件，不服本院中華民國110年12
月20日110年度簡字第1791號第一審簡易判決(起訴案號：臺灣彰
化地方檢察署110年度偵字第5797號)，提起上訴，本院管轄之第
二審合議庭判決如下： 
    主          文
上訴駁回。
    犯罪事實及理由
一、本案審理範圍
(一)民國110年6月16日修正公布，同年月18日生效施行之刑事訴
    訟法第348條規定：「上訴得對於判決之一部為之(第1項)。
    對於判決之一部上訴者，其有關係之部分，視為亦已上訴。
    但有關係之部分為無罪、免訴或不受理者，不在此限(第2項
    )。上訴得明示僅就判決之刑、沒收或保安處分一部為之(第
    3項)。」，其修法理由揭示：「為尊重當事人設定攻防之範
    圍，並減輕上訴審審理之負擔，容許上訴權人僅針對刑、沒
    收或保安處分一部提起上訴，其未表明上訴之認定犯罪事實
    部分，則不在第二審之審判範圍。」之旨。且依刑事訴訟法
    第455條之1第3項規定，對於簡易判決不服之上訴，準用刑
    事訴訟法第348條規定。經查，本案係臺灣彰化地方檢察署
    檢察官提起上訴，於上開規定修正施行後之111年1月4日繫
    屬於本院第二審，有臺灣彰化地方檢察署111年1月4日彰檢
    秀勤110請上142字第1119000212號函及其上所蓋本院收案章
    戳可參。故本案上訴之效力及其範圍，應依現行即上開修正
    後之刑事訴訟法第348條規定判斷。
(二)檢察官依據告訴人阿里實業有限公司請求之上訴意旨略以：
　　被告黃文貴、林綉琴固於原審審理時為認罪之陳述，惟於原
    審法官訊問是否願意協助告訴人將本案位於彰化縣○○鎮○○巷
    00號之1之未辦理保存登記建物權利範圍1/2之應有部分移轉
    恢復為其子黃錦興所有時，被告2人均表示其等不願再額外
    花代書、稅金等費用，請法官就刑事部分判一判就好等語。
    是被告2人顯無面對並解決問題之誠意，犯後態度顯屬不佳
    。原判決未審酌前揭量刑因素，僅分別判處被告黃文貴、林
    綉琴拘役30日、15日，容有量刑過輕之違誤。爰請求將原判
    決撤銷，更為適當合法之判決。顯見檢察官業已明示僅就原
    判決之刑提起上訴，是依前開說明，本院以如附件一本院第
    一審刑事簡易判決書(含臺灣彰化地方檢察署檢察官起訴書)
    所示原審認定之犯罪事實及論罪為基礎，僅就原判決量刑部
    分審理。　　
二、上訴駁回理由
(一)刑之量定，為求個案裁判之妥當性，故法律賦予法院裁量權
    ，苟量刑時已以被告之責任為基礎，並斟酌刑法第57條各款
    所列情狀且未逾越法定刑度，即不得遽指為違法。又同一犯
    罪事實與情節，如別無其他加重或減輕之原因，下級審法院
    量定之刑，亦無過重或失輕之不當情形，則上級審法院對下
    級審法院之職權行使，原則上應予尊重(最高法院101年度台
    上字第951號判決意旨參照)。
(二)原審審理後，審酌被告黃文貴、林綉琴均明知被告黃文貴與
    另案被告黃錦興共同積欠告訴人債務，且尚未清償完畢，被
    告黃文貴與另案被告黃錦興處於隨時得受強制執行狀態，竟
    為免另案被告黃錦興名下財產遭強制執行，而分由被告林綉
    琴提供助力，被告黃文貴與另案被告黃錦興共同將上述建物
    持分移轉予他人，使告訴人難以追償，致損害告訴人權益，
    被告2人所為實屬不該，自值非難；並考量被告2人固然坦認
    犯行，惟迄今未能賠償告訴人之犯後態度，及其等之犯罪動
    機、目的、手段、所生損害、生活狀況及智識程度等一切情
    狀，分別量處被告黃文貴、林綉琴拘役30日、15日，並均諭
    知以新臺幣1000元折算1日之易科罰金折算標準。經核原審
    就被告2人量刑之責任基礎，已於原判決理由中詳為說明，
    並審酌本案犯罪之情節、所生損害、被告2人犯罪後態度、
    被告2人之生活狀況、智識程度等一切情狀而為量刑，依整
    體觀察，本院認原審量刑尚屬妥適。且原審已以被告2人未
    能賠償告訴人之犯罪後態度，作為量刑基礎之一，本院應予
    尊重而維持。故檢察官依據告訴人請求猶以被告2人不願額
    外支出費用，協助告訴人將上述建物權利範圍1/2之應有部
    分移轉恢復為另案被告黃錦興所有，被告2人犯後態度不佳
    為由，指摘原判決量刑過輕，請求撤銷原判決，改判較重刑
    度，為無理由，應予駁回。
據上論斷，依刑事訴訟法第455條之1第1項、第3項、第368條，
判決如主文。
本案經檢察官何昇昀提起公訴，上訴後經檢察官黃建銘到庭執行
職務。
中　　華　　民　　國　　111 　年　　4 　　月　　21　　日
                  刑事第三庭  審判長法  官  廖健男
　　　　　　　　　                  法  官  胡佩芬
                                    法  官  林慧欣
以上正本證明與原本無異。
本件不得上訴。
中　　華　　民　　國　　111 　年　　4 　　月　　21　　日
                                    書記官  楊雅芳